## DAYANA ALVES DOS REIS MAIA

# Frontend Developer

GitHub: https://github.com/dayanamaia

Linkedin: www.linkedin.com/in/dayana-maia/

Celular: +55 11 983245943 email: dayrmaia@gmail.com data de nasc.: 30/12/1984

Endereço: Jabaquara – São Paulo/SP - Brasil

Tenho experiência no desenvolvimento frontend, atuando na criação de landing pages, aplicações web e webviews para os setores agência digital, consultorias e bancos digitais. Conhecimento de acessibilidade, HTML5/CSS3, JavaScript, arquitetura MVC e versionamento de código.

# EXPERIÊNCIA PROFISSIONAL

#### FRONTEND DEVELOPER

BRQ Digital Solutions - agosto de 2018 - atualmente

## **System Analyst**

Atuando em aplicações Web e Mobile, utilizando JavaScript, Angular, testes unitários, acessibilidade e code review.

## **Frontend Developer**

Atuando na criação e manutenção de projetos para banco digital, utilizando JavaScript, code review, desenvolvimento ágil com Scrum e ferramenta Jira. Responsável pela equipe de Frontend, organizando as tarefas, passando conhecimento e boas práticas de desenvolvimento no projeto.

Competências:

#### FRONTEND DEVELOPER

Folha de S.Paulo – maio de 2018 - agosto de 2018

Manutenção dos projetos internos e do site Folha de S.Paulo

Competências:

HTML5/CSS3 • JavaScript ES6 • JQuery • Ajax • JSON • Stylus • Gulp • Webpack • Git

## FRONTEND DEVELOPER

Wunderman – abril de 2017 - novembro de 2017

Criação de landing pages responsivas e manutenção de projetos.

Competências:

HTML5/CSS3 • JavaScript • JQuery • Angular 1.x • Ajax • JSON • SASS • Gulp • Git.

#### FRONTEND DEVELOPER

Pivot Produtora – agosto de 2014 - março de 2017

Criação de landing pages responsivas, utilizando arquitetura MVC, e-mail marketing e manutenção de projetos.

Competências:

HTML5/CSS3 • JQuery • JavaScript • BackboneJS • Mustache • Handlebars • Ajax • JSON • SASS • LESS • Grunt • Gulp • Git • Jira.

## **WEB DESIGNER**

SimbioX SharePoint Consulting – janeiro de 2012 - abril de 2014

Criação do layout para landing pages, intranets e sistemas;

Criação de páginas em HTML5/CSS3, JQuery, customizando Master Page, Page Layouts e Data Views do SharePoint;

Suporte ao cliente para os produtos e serviços desenvolvidos.

Competências:

HTML5/CSS3 • JQuery • SharePoint Designer • Photoshop • Illustrator.

## ATENDENTE COMERCIAL

Correios - setembro 2006 - fevereiro 2012

### **ATENDENTE**

Copiadora Double Cópias – fevereiro de 2003 - setembro de 2006

# FORMAÇÃO ACADÊMICA

## Análise e Desenvolvimento de Sistemas

**FIAP** – 2018 - 2020

Comunicação Social - Design Digital

**Centro Universitário Anhangüera Educacional** - 2006 - 2010

# CURSOS COMPLEMENTARES

Programação front-end com JavaScript e jQuery

Caelum - Escola de Tecnologia - 32h

React Bootcamp - Developer Essentials - badges

WoMakersCode - 70h

**IDIOMAS** 

Inglês - elementary A2